【裁判字號】    99,交易,233
【裁判日期】    990604
【裁判案由】    業務過失傷害
【裁判全文】
臺灣臺北地方法院刑事判決             99年度交易字第233號
公  訴  人  臺灣臺北地方法院檢察署檢察官
被      告  甲○○
上列被告因業務過失傷害案件，經檢察官提起公訴（98年度偵字
第27424 號），本院判決如下：
    主  文
甲○○從事業務之人，因業務上之過失傷害人，處有期徒刑貳月
，如易科罰金，以新臺幣壹仟元折算壹日。
    事  實
一、甲○○係計程車司機，以駕駛計程車載客維生，為從事駕駛
    業務之人。甲○○於民國98年6 月10日凌晨0 時許，駕駛車
    號359-YH號營業小客車沿臺北市○○○路由南往北方向行駛
    ，行經臺北市中山區○○○路、民權東路口欲左轉往西方向
    駛入民權東路，適乙○○駕駛車號CWG-797 號普通重型機車
    沿復興北路由北往南方向行駛亦行經該處，甲○○本應注意
    汽車行駛至交岔路口，其轉彎應遵守燈光號誌之指示，且依
    當時為天候晴、夜間有照明、柏油路面乾燥、無缺陷、無障
    礙物、視距良好、行車管制號誌正常等情，並無不能注意之
    情事，詎甲○○竟疏未注意其前方號誌左轉箭頭指示燈尚未
    亮起，即貿然提前自該路口左轉，乙○○亦疏未依規定之速
    限行駛，仍以每小時64公里之車速超速行駛，忽見甲○○駕
    駛該營業小客車違規左轉，因緊急煞車失控倒地而向前滑行
    ，甲○○駕駛該營業小客車之前端與乙○○所駕駛該重型機
    車發生撞擊，乙○○因而受有左側橈骨幹骨折及四肢多處擦
    傷等傷害。甲○○於肇事後，在有偵查犯罪職權之公務員知
    悉其犯行前，即當場向前來處理車禍事宜之警員承認其為肇
    事者，而自首並接受裁判。
二、案經被害人乙○○訴由臺北市政府警察局中山分局報告臺灣
    臺北地方法院檢察署檢察官偵查起訴。
    理  由
一、訊據被告甲○○就其駕駛上開營業小客車於前揭時、地，因
    疏未注意其前方號誌左轉箭頭指示燈尚未亮起，即貿然提前
    自該路口左轉，其駕駛該營業小客車之前端與告訴人乙○○
    所駕駛該重型機車發生撞擊而肇事，致告訴人受有左側橈骨
    幹骨折及四肢多處擦傷等傷害之事實，已於檢察官訊問及本
    院審理時坦承不諱，核與告訴人於警詢及於檢察官訊問、本
    院審理時以證人身分證述之情節相符，復有道路交通事故現
    場圖、道路交通事故調查報告表(一)、(二)、交通事故補充資料
    表各1 紙、交通事故談話紀錄表2 紙及現場、車損採證照片
    12紙等資料在卷可按，足見被告之自白確與事實相符，應堪
    採信。而本件車禍事故發生當時為天候晴、夜間有照明、柏
    油路面乾燥、無缺陷、無障礙物、視距良好、行車管制號誌
    正常一節，有前述道路交通事故調查報告表在卷可憑，應認
    被告當時並無不能注意之情事。另告訴人確因本件車禍受有
    前揭傷害，並有告訴人提出之國泰綜合醫院診斷證明書1 紙
    附卷可參，堪認屬實。再按，汽車行駛至交岔路口，其轉彎
    應遵守燈光號誌之指示，道路交通安全規則第102 條第1 項
    第1 款定有明文，被告駕駛該營業小客車上路，依法應負有
    前開注意義務，而當時既無不能注意之情事，被告駕駛該營
    業小客車疏未注意其前方號誌左轉箭頭指示燈號尚未亮起，
    即貿然提前自該路口左轉，致生本件車禍，足見被告有上述
    之過失甚明。又告訴人因本件車禍，方受有如前所述之傷害
    ，則告訴人所受之傷害與被告之過失行為間，具有相當之因
    果關係。綜上所述，本件事證明確，被告犯行洵堪認定。
二、被告係計程車司機，以駕駛計程車載客維生，自為從事駕駛
    業務之人。是核被告所為，係犯刑法第284 條第2 項前段之
    業務過失傷害罪。又被告於肇事後，在有偵查犯罪職權之公
    務員知悉前，即當場向前來處理車禍事宜之警員表明其為肇
    事者而自首並接受裁判，有臺北市○○○○○道路交通事故
    肇事人自首情形紀錄表1 紙在卷可資佐憑，應依刑法第62條
    前段之規定減輕其刑。爰審酌被告未曾受有期徒刑以上刑之
    宣告，有臺灣高等法院被告前案紀錄表1 紙在卷可證，其素
    行良好，業於本院審理時坦承其駕駛該營業小客車至交岔路
    口轉彎未遵守號誌之過失，再參酌被告之生活狀況、智識程
    度、告訴人與有過失之情況、所受之傷勢及被告尚未與告訴
    人達成和解等一切情狀，量處如主文所示之刑，並諭知易科
    罰金之折算標準。
據上論斷，應依刑事訴訟法第299 條第1 項前段，刑法第284 條
第2 項前段、第62條前段、第41條第1 項前段，刑法施行法第1
條之1 ，判決如主文。
本案經檢察官盧姿如到庭執行職務
中    華    民    國    99    年    6     月    4     日
                  交通法庭  法  官  彭慶文
上正本證明與原本無異。
如不服本判決應於收受送達後10日內向本院提出上訴書狀，並應
敘述具體理由；其未敘述上訴理由者，應於上訴期間屆滿後20日
內向本院補提理由書（均須按他造當事人之人數附繕本）「切勿
逕送上級法院」。告訴人或被害人如對於本判決不服者，應具備
理由請求檢察官上訴，其上訴期間之計算係以檢察官收受判決正
本之日期為準。
                            書記官  陳怡君
中    華    民    國    99    年    6     月    4     日
附錄本案論罪科刑法條全文：
中華民國刑法第284 條（過失傷害罪）
因過失傷害人者，處6 月以下有期徒刑、拘役或5 百元以下罰金
，致重傷者，處1 年以下有期徒刑、拘役或5 百元以下罰金。
從事業務之人，因業務上之過失傷害人者，處1 年以下有期徒刑
、拘役或1 千元以下罰金，致重傷者，處3 年以下有期徒刑、拘
役或2 千元以下罰金。

司法院資訊處製作；財團法人民間司法改革基金會備份。
